【裁判字號】    99,訴,1996
【裁判日期】    990901
【裁判案由】    違反藥事法
【裁判全文】
臺灣臺中地方法院刑事判決              99年度訴字第1996號
公  訴  人  臺灣臺中地方法院檢察署檢察官
被      告  乙○○
上列被告因違反藥事法案件，經檢察官提起公訴（99年度偵字第
5258號），被告在本院準備程序進行中就被訴事實為有罪之陳述
，受命法官於告知簡式審判程序之旨，並聽取當事人之意見後，
本院合議庭裁定由受命法官獨任依簡式審判程序，判決如下：
    主  文
乙○○共同犯藥事法第八十二條第一項之輸入禁藥罪，處有期徒
刑陸月，扣案網頁資料及網路拍賣帳號資料均沒收；又共同犯藥
事法第八十二條第一項之輸入禁藥罪，處有期徒刑陸月，扣案網
頁資料及網路拍賣帳號資料均沒收。應執行有期徒刑拾月，扣案
網頁資料及網路拍賣帳號資料均沒收。
    事實及理由
一、犯罪事實：
  (一)乙○○於民國98年9月間某日，在其位於臺中市南屯區○○
    ○街125之1號居處內，利用電腦設備連結網際網路搜尋，發
    現國外網站（網址http：//www.kamagra-kamagra.co.uk）
    刊登販賣「KAMAGRA」藥丸之廣告，遂與經營該網站之真實
    姓名年籍不詳之成年人聯絡，2人基於意圖販賣而輸入「KAM
    AGRA」藥丸之共同犯意聯絡，由乙○○在該網站下單訂購，
    並以信用卡刷卡付費(每顆藥丸1美金)，該外國網站之負責
    人再自印度國以郵件空運寄交之方式，依乙○○前揭臺灣地
    址，將乙○○所訂購之前揭藥丸約600顆，輸入臺灣，其2人
    即以此方式，非法輸入含Sildenafil成分之「KAMAGRA」藥
    丸約600顆至臺灣予乙○○。乙○○販入前開藥品後，原在
    奇摩拍賣網站販售，因違法銷售藥品，故遭該網站刪除，乙
    ○○遂另委託不知情之不詳友人幫其製作網頁，且出資新臺
    幣（下同）1萬5000元委託國內網路廣告商設計廣告版面，
    廣告中稱該藥品係「英國原裝進口暢銷歐洲『威而鋼藥丸』
    、威而鋼藥丸房事前30-60分鐘空腹服用1顆或半顆，可持續
    時間4-6小時…」，而將廣告刊登於網路上，並以發送電子
    郵件方式，欲販賣該藥品予不特定之顧客，其售價為4顆100
    0元、12顆2000元、20顆3000元（免運費）。乙○○並與臺
    灣宅配通股份有限公司簽訂宅配服務合約書，利用宅配送貨
    ，採貨到付款方式，宅配公司會將貨款匯入其所有彰化商業
    銀行南屯分行帳號00000000000000號之帳戶內，倘買家要退
    貨，亦係透過宅配公司代收。迄99年1月6日遭查獲止，乙○
    ○已銷售「KAMAGRA」藥丸至僅剩餘214顆，銷售所得金額約
    17萬5000元。
  (二)乙○○再於98年11月間某日，在其上址居處內，利用電腦設
    備連結網際網路搜尋，發現大陸地區網站刊有販賣「RELACO
    RE塑身膠囊(含有Sibutramine西藥成分)」之廣告，遂與該
    網站之真實姓名年籍不詳之成年負責人聯絡訂購，2人即基
    於意圖販賣而輸入「RELACORE塑身膠囊」之共同犯意聯絡，
    由乙○○在該網站下單訂購，並由該大陸地區網站之負責人
    負責以空運郵寄至乙○○指定之臺灣地址之方式，共同將該
    含有Sibutramine西藥成分之藥物，輸入臺灣。該塑身膠囊
    每瓶有30顆，每瓶進價為人民幣15元，乙○○係請不知情之
    第三人幫其將錢匯至大陸網站負責人所指定之大陸地區帳戶
    ，該負責人再自大陸廣州地區以郵件空運方式，將乙○○所
    訂之40瓶前揭藥物，非法輸入台灣予乙○○。乙○○販入前
    開藥物後，於同年11月間起，即在奇摩拍賣網站上刊登販賣
    廣告（拍賣帳號為kky999@ymail.com），欲將該藥品出售予
    不特定之顧客，其售價為每瓶7、800元，買家在拍賣網站向
    乙○○下單訂購，並以ATM轉帳方式，將錢匯入乙○○所有
    中華郵政股份有限公司臺中南屯路郵局帳號0000000-000000
    0號帳戶後，乙○○再依買家所留之資料，將買家所訂購之
    前揭藥品，寄交予買家，其並租用中華郵政股份有限公司臺
    中郵政36-42號信箱供買家退貨。迄99年1月6日遭查獲止，
    乙○○業販售約10瓶含有Sibutramine西藥成分之「RELACOR
    E塑身膠囊」。嗣於99年1月6日上午9時40分許，在臺中市南
    屯區○○○街125之1號乙○○居處房間內，為法務部調查局
    高雄市調查處持搜索票搜索後，當場扣得其所有供販賣之禁
    藥「KAMAGRA」藥丸214顆、禁藥「RELACORE塑身膠囊」1箱(
    內含26盒)、禁藥「KAMAGRA」藥丸網頁資料、乙○○網路拍
    賣帳號資料等物。
二、證據名稱：
  (一)被告於偵、審中之自白。
  (二)網路販售「威而剛」禁藥文宣紙本、臺灣宅配通出貨單、行
    政院衛生署98年9月2日衛署藥字第0980024914號函、臺灣宅
    配通宅配服務合約書、中華郵政股份有限公司臺中郵局98年
    8月28日中管字第0982102503號函臺中郵政36-42號專用信箱
    租用申請書影本、98年10月13日中管字第0982103376號函臺
    中南屯路郵局第000000-0號存簿儲金被告帳戶立帳申請書、
    交易明細、現場地形圖、彰化商業銀行臺中分行99年3月23
    日彰臺中字第0990641號函附被告開戶資料及交易明細、臺
    北富邦商業銀行股份有限公司消金作業管理部99年3月29日
    個授字第0991000040號函附被告信用卡之刷卡消費交易明細
    相關資料、臺中市衛生局99年3月30日衛食字第099001722 8
    號函、行政院衛生署食品藥物管理局99年3月26日FDA研字第
    0990011564號函附檢驗報告書、花旗（臺灣）商業銀行99年
    4月27日（99）政查字第32374號函附被告信用卡消費明細及
    基本資料、澳商澳盛銀行集團股份有限公司99年4月27日99
    澳盛（執）字第0065號函附被告信用卡申請人資料及刷卡交
    易明細、法務部調查局高雄市調查處搜索、扣押筆錄各1份
    。
  (三)禁藥「KAMAGRA」藥丸214顆、禁藥「RELACORE塑身膠囊」1
    箱(內含26盒)、禁藥「KAMAGRA」藥丸網頁資料、被告乙○
    ○網路拍賣帳號資料扣案可佐。
三、檢察官雖請求將扣案之禁藥「KAMAGRA」藥丸214顆、禁藥「
    RELACORE塑身膠囊」1箱(內含26盒)依刑法第38條第3項、第
    1項第2款規定沒收之，然按刑罰乃國家對於犯罪之人，以剝
    奪其私人法益之手段，所加之公法上制裁，其種類依刑法第
    33條、第34條之規定，有死刑、無期徒刑、有期徒刑、拘役
    、罰金5種主刑及褫奪公權、沒收2種從刑；至於行政刑罰及
    行政秩序罰（狹義之行政罰），皆係為維持行政上之秩序，
    達成國家行政之目的，對於違反行政上義務者所科之制裁；
    兩者區別之標準，在於所生法律效果之不同，行政刑罰係對
    於違反行政法規所規定之行政義務者，科以刑法上所定刑名
    之處罰，若非以刑法上之刑名處罰者，即為行政秩序罰，如
    拘留、罰鍰、勒令歇業、沒入等；行政刑罰既以刑法上之刑
    名作為制裁之方法，依刑法第11條前段之規定，應有刑法總
    則之適用，本質上屬於刑罰，故行政法上有刑罰之規定者，
    應屬特別刑法之範圍；一般刑罰及行政刑罰，屬於法院處斷
    之權限，由法院依刑事訴訟程序裁判之，而行政秩序罰科罰
    之主體，通常為行政機關，僅少數例外，例如依社會秩序維
    護法規定，影響人民權益較為重大之制裁如拘留及勒令歇業
    等，由地方法院之簡易庭裁罰。而藥事法第79條第1項規定
    ：「查獲之偽藥或禁藥，沒入銷燬之」，上開沒入銷燬之規
    定，係列於藥事法第8章「稽查及取締」內，而非列於第9章
    之「罰則」，其性質應屬行政秩序罰，屬行政機關依行政程
    序科罰之權限，法院自不得越權於判決內諭知沒入銷燬，最
    高法院92年度台上字第2718號判決可資參照。是上開扣案之
    禁藥，應由行政機關另為適法之處理，附此敘明。
四、適用法律：
  (一)刑事訴訟法第273條之1第1項、第299條第1項前段、第310條
    之2。
  (二)藥事法第82條第1項、第83條第1項、第51條第5款。
  (三)刑法第11條前段、第28條、第55條、第38條第1項第2款。
五、如不服本判決，應於判決送達後10日內，向本院提出上訴狀
    。
本案經檢察官甲○○到庭執行職務。
中    華    民    國    99    年    9     月     1    日
                刑事第十七庭  法  官  洪挺梧
以上正本證明與原本無異。
如不服本判決應於收受送達後10日內向本院提出上訴書狀，並應
敘述具體理由；其未敘述上訴理由者，應於上訴期間屆滿後20日
內向本院補提理由書（均須按他造當事人之人數附繕本）「切勿
逕送上級法院」。
                              書記官  劉雅玲
中    華    民    國    99    年    9     月     1    日

附錄本判決論罪科刑法條：
藥事法第82條
製造或輸入偽藥或禁藥者，處10年以下有期徒刑，得併科新臺幣
1千萬元以下罰金。
犯前項之罪，因而致人於死者，處無期徒刑或10年以上有期徒刑
，致重傷者，處7年以上有期徒刑。
因過失犯第1項之罪者，處3年以下有期徒刑、拘役或科新臺幣50
萬元以下罰金。
第1項之未遂犯罰之。
藥事法第83條
明知為偽藥或禁藥，而販賣、供應、調劑、運送、寄藏、牙保、
轉讓或意圖販賣而陳列者，處7年以下有期徒刑，得併科新臺幣5
百萬元以下罰金。
犯前項之罪，因而致人於死者，處7年以上有期徒刑，致重傷者
，處3年以上12年以下有期徒刑。
因過失犯第1項之罪者，處2年以下有期徒刑、拘役或科新臺幣30
萬元以下罰金。
第1項之未遂犯罰之。

司法院資訊處製作；財團法人民間司法改革基金會備份。
